# 关于无形资产出资合并比例问题

提问人：我才不去 时间：2019-05-30 23:55:49
陈老师，目前案例如下，母公司以无形资产-专利权作价 1.84 亿给子公司增资，截止到 18 年 12 月 31 日，专利权过户手续已办妥，但是出资时点的评估报告已过一年有效期，此时无法做验资手续，并且未取得子公司对于股东增资事项的决议等资料，于是母公司在 18 年 12 月 31 日合并子公司仍然按照原持股比例合并，视同该项增资无效。这样处理是否欠妥？

回答人：chenyiwei
未取得子公司对于股东增资事项的决议等资料，意味着增资手续并不完备，不应认可该增资。一般应继续按原股权比例合并。
建议提示子公司股东会尽快就该增资事项通过决议，并修改协议、章程等法律文件；同时，如果专利权已移交给子公司，该子公司已经开始使用该专利的，则建议自移交日至相关增资手续完全办妥之日期间向子公司收取合理的使用费，以维护母公司权益。

提问人：我才不去 时间：2019-05-31 17:39:21
陈老师，如果不视同增资的话，母公司和子公司会计处理还可以放长期股权投资和实收资本吗？

回答人：chenyiwei
那就不可以了。根据具体情况调整。